臺灣高雄地方法院刑事判決　　　　　　　　　　　　　　九十三年度易字第八四號
　　公　訴　人　臺灣高雄地方法院檢察署檢察官
　　被　　　告　甲○○
右列被告因竊盜案件，經檢察官提起公訴（九十二年度偵字第二四一七二號）及移
併辦（九十二年度偵字第六一九六號），被告於本院準備程序進行中，就被訴事實為
有罪之陳述，經本院告知簡式審判程序意旨，並聽取公訴人及被告之意見後，合議裁
定由受命法官獨任進行簡式審判程序審理，本院判決如左：
    主  文
甲○○連續攜帶兇器竊盜，處有期徒刑拾月，緩刑參年。六角扳手壹支沒收。
    事  實
一、被告甲○○因所有之車牌號碼ＹＺ─九一九五號自小客車（車主名稱仍登記為朱
    玉招）違規遭吊扣牌照，竟意圖為自己不法所有，並基於竊盜之概括犯意，於民
    國九十二年八月十七日下午九時許，持鐵製頂端尖銳長度約十二公分，客觀上足
    對人之生命身體造成危險可供兇器使用之六角扳手一支，在高雄縣鳥松鄉○○街
    三十一號前，竊取乙○○所有之車牌號碼ＵＤ─四五八○號自小客車一輛，得手
    後將該車車體及引擎拆卸，販賣予不詳姓名之人，車牌則懸掛於其所有之自小客
    車上使用，復承前概括犯意，攜帶鐵製頂端尖銳長度約十二公分，客觀上足對人
    之生命身體造成危險可供兇器使用之六角扳手一支，於九十二年十一月二十五日
    上午十時許，在台北市松山區市○○道地下停車場，以上開六角扳手竊取車牌號
    碼ＥＤ─九一九五號自小客車上之車牌二面，並將上開車牌裝置於其所有之原車
    牌號碼ＹＺ─九一九五號之自小客車上，嗣因九十二年十一月二十六日上午十時
    二十分許，甲○○懸掛ＥＤ─九一九五號車牌駕駛自小客車行經國道一號二八四
    公里處南下路段時，為警當場查獲，另於同年月二十八日十二時許，甲○○懸掛
    ＵＤ─四五八○號車牌駕駛自小客車行經高雄市三民區○○○路與忠孝路口時，
    為警當場查獲，而悉上情。
二、案經乙○○訴請高雄市政府警察局三民第一分局移送高雄地方法院檢察署檢察官
    偵查起訴及移送併辦，嗣本院訊問被告後，因被告認罪，並詢問檢察官、被告意
    見後，乃裁定進行簡式審判程序。
    理  由
一、本件被告甲○○所犯係死刑、無期徒刑、最輕本刑為三年以上有期徒刑以外之罪
    ，其於準備程序中就被訴事實為有罪之陳述，經法官告知簡式審判程序之旨，並
    聽取公訴人、被告之意見後，認為適宜由受命法官獨任進行簡式審判程序，依刑
    事訴訟法第二百七十三條之一第一項規定，裁定由受命法官獨任進行簡式審判程
    序，合先敘明。
二、訊據被告甲○○對右揭犯罪事實，於本院審理時坦承不諱，核與證人乙○○、徐
    萬華、丙○○於警訊中供述之情節相符，且有贓物認領保管收據、扣押物品目錄
    表、車輛協尋電腦輸入單、車輛竊盜、車牌失竊資料個別查詢報表各二紙，台北
    市政府警察局舉發違反道路交通管理事件通知單一紙，車籍作業系統查詢認可資
    料三紙，相片四幀附卷可稽，被告自白與事實相符，本件事證明確，被告之犯行
    堪以認定。
三、核被告所為，係犯刑法第三百二十一條第一項第三款之攜帶兇器加重竊盜罪。被
    告先後二次加重竊盜之犯行，時間緊接，方法相同，觸犯構成要件相同之罪名，
    顯係基於概括犯意為之，為連續犯，應依刑法第五十六條之規定，以一罪論並加
    重其刑。爰審酌被告正值青壯，竟貪圖小利以竊盜方式不勞而獲，不僅危害社會
秩序，更造成被害人生活上之不便及經濟上之損失，惟念其犯後坦承犯行等一切
    情狀，量處如主文所示之刑。末查，被告甲○○前未曾受有期徒刑以上刑之宣告
    ，有台灣高等法院被告全國前案紀錄表可按，其因一時失慮，致觸犯本案，並已
    坦認犯行，深具悔意，且被告之現任雇主佃彥有限公司負責人林彥寬亦到庭證稱
    被告現於佃彥有限公司任職送貨司機，任職半年期間工作認真負責表現良好等語
    ，是被告經此偵審程序及刑之宣告後，應知警惕，信無再犯之虞，本院認前開所
    宣告之刑，以暫不執行為適當，爰併予宣告緩刑三年，以啟自新。又扣案之六角
    扳手一支為被告所有，業據被告供明在卷，且係供被告犯罪所用之物，依刑法第
    三十八條第一項第二款規定，併宣告沒收。另被告用以竊取乙○○所有車牌號碼
    ＵＤ─四五八○號自小客車之六角扳手一支，已遭被告丟棄而滅失，亦經被告於
    偵查及本院審理時，供承在卷，故不另行宣告沒收，併予敘明。
據上論斷，應依刑事訴訟法第二百七十三條之一第一項、第二百九十九條第一項前段
，刑法第五十六條、第三百二十一條第一項第三款、第七十四條第一款、第三十八條
第一項第二款，判決如主文。
本案經檢察官丁○○到庭執行職務。
中      華      民      國    九十三    年      六      月    二十八    日
                                臺灣高雄地方法院刑事第二庭
                                    法  官    黃宣撫
右正本證明與原本無異。
如不服本判決，應於判決送達後十日內，向本院提出上訴狀。
                                    書記官    謝文心
中      華      民      國    九十三    年      六      月    二十八    日
附錄本判決論罪科刑法條：
中華民國刑法第三百二十一條
犯竊盜罪而有左列情形之一者，處六月以上、五年以下有期徒刑：
一  於夜間侵入住宅或有人居住之建築物、船艦或隱匿其內而犯之者。
二  毀越門扇、牆垣或其他安全設備而犯之者。
三  攜帶兇器而犯之者。
四  結夥三人以上而犯之者。
五  乘火災、水災或其他災害之際而犯之者。
六  在車站或埠頭而犯之者。
前項之未遂犯罰之。
